hr-HR: Oblik filtra: Kapsula; Uložak; Disk; Filter ventilatora; Set filtera; Ostalo
sl-SI: Oblika filtra: Kapsula; Kartuša; Disk; Filter za ventilator; Komplet filtrov; Drugo
bg-BG: Типоразмер на филтъра: Капсула; Касета; Дискова; Филтър за вентилатор; Комплект филтри; Други
tr: Filtre form faktörü: Kapsül; Kartuş; Disk; Fan filtresi; Filtre seti; Diğer
en: Filter form factor: Capsule; Cartridge; Disc; Fan filter; Filter set; Other
fi: Suodattimen muototekijä: Kapseli; Kasetti; Levy; Tuuletinsuodatin; Suodatinsarja; Muu
zh-CN: 过滤器外形: 胶囊式; 筒; 盘式; 风扇过滤器; 过滤器套装; 其他
fr: Facteur de forme du filtre: Capsule; Cartouche; Disque; Filtre de ventilateur; Ensemble de filtres; Autre
zh-TW: 過濾器外型規格: 膠囊式; 墨水匣; 煞車盤; 風扇濾網; 濾網組; 其他
cs: Provedení filtru: Kapsle; Kazeta; Kotouč; Ventilátorový filtr; Sada filtrů; Jiné
hu: Szűrőformátum: Kapszula; Patron; Tárcsa; Ventilátor szűrő; Szűrőkészlet; Egyéb
nb: Filter formfaktor: Kapsel; Patron; Plate; Viftefilter; Filtersett; Annet
es: Factor de forma del filtro: Cápsula; Cartucho; Disco; Filtro de ventilador; Conjunto de filtros; Otros
de: Filter-Formfaktor: Kapsel; Kartusche; Scheibe; Lüfterfilter; Filterset; Sonstiges
ro-RO: Factor de formă filtru: Capsulă; Cartuș; Disc; Filtru ventilator; Set de filtre; Altele
nl: Filter vormfactor: Capsule; Inktpatroon; Schijf; Ventilatorfilter; Filterset; Andere
pt-PT: Formato do filtro: Cápsula; Cartuchos; Disco; Filtro de ventilador; Conjunto de filtros; Outro
pl: Format filtra: Kapsułka; Głowica; Tarczowy; Filtr wentylatora; Zestaw filtrów; Inne
sk-SK: Formát filtra: Kapsula; Náplň; Disk; Filter ventilátora; Sada filtrov; Iné
sv: Filtrets formfaktor: Kapsel; Patron; Skiv; Fläktfilter; Filteruppsättning; Övrigt
da: Filter-formfaktor: Kapsel; Patron; Skive; Ventilatorfilter; Filtersæt; Andet
ru: Формфактор фильтра: Капсула; Картридж; Дисковые; Фильтр вентилятора; Набор фильтров; Другой
lt-LT: Filtro formos faktorius: Kapsulė; Kasetė; Diskas; Ventiliatoriaus filtras; Filtrų rinkinys; Kita
pt-BR: Formato do filtro: Cápsula; Cartucho; Disco; Filtro de ventilador; Conjunto de filtros; Outro
ko: 필터 폼 팩터: 캡슐; 카트리지; 디스크; 팬 필터; 필터 세트; 기타
vi: Kiểu dáng bộ lọc: Viên nang; Hộp; Đĩa; Bộ lọc quạt; Bộ lọc; Khác
it: Fattore di forma del filtro: Capsula; Cartuccia; Disco; Filtro ventola; Set di filtri; Altro
ja: フィルターフォームファクター: カプセル; カートリッジ; ディスク; ファンフィルター; フィルターセット; その他
el: Μορφή φίλτρου: Κάψουλα; Φυσίγγιο; Δίσκος; Φίλτρο ανεμιστήρα; Σετ φίλτρων; Άλλο
th: รูปแบบของตัวกรอง: แคปซูล; ตลับ; จาน; ฟิลเตอร์พัดลม; ชุดฟิลเตอร์; อื่นๆ